【裁判字號】    95,上訴,295
【裁判日期】    950411
【裁判案由】    強盜
【裁判全文】
臺灣高等法院刑事判決                 95年度上訴字第295號
上  訴  人
即  被  告  甲○○
                    （另案在臺灣基隆監獄執行中）
選任辯護人  蕭明哲  律師
            賴傳智  律師
上  訴  人
即  被  告  乙○○
                    （另案執行）
選任辯護人  蔡海水  律師
上列上訴人因強盜案件，不服臺灣基隆地方法院94年度訴字第70
2號，中華民國94年11月30日第一審判決（起訴案號：臺灣基隆
地方法院檢察署94年度偵字第2889號），提起上訴，本院判決如
下：
    主  文
原判決撤銷。
甲○○、乙○○均無罪。
    理  由
一、公訴意旨：乙○○曾犯竊盜案件，經臺灣基隆地方法院以九
    十一年度基簡字第六六六號判決判處有期徒刑三月確定，甫
    於民國九十二年十月二十九日執行完畢出獄；甲○○曾前因
    違反毒品危害防制條例案件，經臺灣基隆地方法院以九十一
    年度訴字第四一一號判決判處有期徒刑十月確定，甫於民國
    九十三年九月二十日執行完畢出獄；兩人猶不知悔改，且染
    有施用毒品惡習，需用錢購買毒品，於九十四年七月九日二
    十時許，在基隆市○○路五號前，見丙○○一人獨自在該處
    等候公車，且脖子上戴有金項鍊一條（重約四兩，價值約新
    臺幣【下同】九萬元），竟共同基於意圖為自己不法所有之
    犯意聯絡，行經丙○○身旁時，出其不意，突然共同以拳頭
    毆打丙○○倒地，致丙○○以手揮擋仍無法抗拒，乙○○再
    出手強行址斷丙○○所戴之金項鍊一條，得手後，二人隨即
    跑步逃逸，甲○○將其所有之皮夾一只遺落現場，嗣於同年
    月十六日晚間九時許，為警在基隆市○○路三之二號「京都
    電子遊藝場」臨檢查獲甲○○，在其身上扣得丙○○之金項
    鍊一條，再循線查獲乙○○。
二、公訴證據及所犯法條：
  (一)被害人丙○○於警偵訊之指訴，證明被告二人共同強盜之犯
    罪事實。
  (二)贓物認領保管收據、元山銀樓保證單各一紙，證明被告甲○○身上扣得之金項鍊一條係被害人所有之事實。
  (三)被告甲○○所有之皮夾一只、身分證、健保卡、基隆一信放
    款備查卡、基隆一信金融卡、基隆一信忠二路分社存摺，證
    明被告甲○○係強盜被害人金項鍊且遺留皮夾在現場之強盜
    犯。
  (四)基隆市○○路十三號前監視錄影畫面影片六幀，證明被告甲○○與乙○○強盜被害人後逃逸之事實。
  (五)九十四年八月三日檢察官當庭勘驗被害人所有之金項鍊照片
    五幀，證明被害人之金項鍊係遭人強行扯斷之事實。
  (六)刑法第三百二十八條第一項之強盜罪。
三、被告辯解要旨：
  (一)被告二人均辯稱：當時是被告甲○○與證人丙○○發生口角
    ，證人丙○○以手推被告甲○○，被告乙○○以為證人丙○○要毆打被告甲○○，所以出手毆打證人丙○○，被告甲○○見被告乙○○不敵，乃加入毆打證人丙○○，嗣雙方體力
    不支停止毆打後，被告二人即往基隆市○○路方向離去，被
    告乙○○於離開現場時，見地上有金項鍊，乃將之拾起，並
    於行近精一路時，將拾得金項鍊之情告訴被告甲○○，被告
    甲○○認該條金項鍊可能係證人丙○○所有，恐被告乙○○
    因缺錢將該條金項鍊典當，乃將之放在自己身上，並前往證
    人丙○○居住之國家新城，依證人丙○○之特徵，託人找尋
    證人丙○○，欲將金項鍊返還證人丙○○，被告二人並未對
    證人丙○○施以強盜之行為。
  (二)被告甲○○另辯稱於案發時有存款，無強盜證人丙○○之必
    要，其無不法所有意圖，且前因駕車撞傷證人丙○○的女兒
    ，證人丙○○挾怨報復。
四、爭點整理：
  (一)由告訴人丙○○自警詢迄偵審中所指訴被害案發經過與被告
    所辯案發當日與告訴人發生口角互毆之原因事實，本案被告
    二人是否因意圖強取告訴人之金項鍊而對告訴人有施強暴脅
    迫之行為，或僅是因招攬計程車載客事言語誤會而發生互毆
    糾紛。
  (二)告訴人所立之贓物領據及金項鍊之照片是否足以證明係因被
    告施強暴行為而強行址斷，由被告中何人以何種方式址斷。
    路口監視器翻攝之照片，是否足以證明被告二人有強盜行為
    。
  (三)被告甲○○所遺留在案發現場內有多種證件、金融卡之皮夾
    一只，是否足以證明被告二人有強盜行為。
  (四)被告二人是否有共同意圖為自己不法所有之強盜意圖、犯罪
    動機，共同謀議犯罪之證據。
五、本院判斷：
  (一)由告訴人自警詢迄偵審中所指訴被害案發經過與被告所辯案
    發當日與告訴人發生口角互毆之原因事實，本案被告二人是
    否因意圖強取告訴人之金項鍊而對告訴人有施強暴脅迫之行
    為，或僅是因招攬計程車載客事言語誤會而發生互毆糾紛：
  1.經查告訴人丙○○於九十四年七月九日晚間十時許在警詢時
    指稱：九十四年七月九日晚間八時許，我在等公車準備要回
    家，有二名男子與我互看，突然對我動手，我也還手，其中
    一名男子將我頸子上之金項鍊（重約四兩，價值約九萬元）
    搶走（經警方酒測值○．六八），混亂中一名男子皮夾掉落
    ，該兩名男子我不認識，內有被告甲○○之健保卡及基隆第
    一信用合作社存款簿（詳見偵查卷第二一頁至第二二頁）；
    於檢察官偵查中結證稱：當天晚上我站在基隆市○○路的公
    車站牌回家，有二個年輕人過來，都沒有講話，就突然伸手
    過來，其中一個人將我打倒在地，另一個人從我背後拉我的
    金項鍊，接著就聽到有人喊「走」，他們二人就一起跑了，
    當時我有用手去擋，但是事發突然且他們二人聯手，我被打
    到無法反抗，我不是計程車司機，當時我有喝一點酒。（詳
    見偵查卷第八○頁）；於原審審理時以證人身分接受詰問：
    九十四年七月九日晚間八時許，我在基隆市○○路五號前等
    候公車，欲返回國家新城，被告二人走過來，未與我交談即
    從正面毆打我，我被打倒在地，此時即有人從我背面拉扯我
    頸間配掛之金項鍊，當時我臉朝地面，所以不清楚是何人拉
    扯我的金項鍊，我之前從事開拖車，之前開好幾年計程車．
    ．．當天我喝一點酒，啤酒一瓶，沒有醉．．．當天等公車
    回國家新城，當時有很多人等公車．．．他們看我時沒說什
    麼，就動手搶我項鍊，被二人打倒在地並繼續毆打，再從後
    面拿我的項鍊，我在等公車他們就過來從正面打我，沒有跟
    我說話就被打倒，就拉我項鍊，當時等公車的人都沒反應，
    我沒有喊搶劫或打人，就直接到一分局報案（詳見原審九十
    四年十一月十六日審判筆錄第三頁至第六頁）等語明確。嗣
    本院上訴審審判期日依交互詰問程序證稱「曾開過一、二年
    計程車．．．只認識甲○○，他也是社區裡面的人，好幾年
    前喝酒開車撞到我女兒．．當天站在忠四路五號前公車站牌
    處等公車．．我承認有喝酒．．與被告兩人有發生口角，他
    們一個推我，一個打我，雙方都有受傷．．被告沒有攜帶刀
    械，搶了後，他的皮包掉在現場．．．我被他們打身上在動
    ，所以皮包會掉，我站起來後看到地上有皮包．．金項鍊我
    戴在裡面，外表看不到。」、「（你是否能夠看到那個人從
    你背後拉項鍊？）甲○○」、「．．我已經被打得一塌糊塗
    ，無法向路人呼救」、「（你們互毆時，項鍊拉址時，你覺
    得他們在搶劫？）是的」、「（對面是否警察局，旁邊有很
    多人在等車？）是的，因為被打得一塌糊塗，所以沒有喊搶
    劫！被打之後有馬上到對面警察局報案，時間約八點多，時
    隔久了，我忘記時間了．．．被告一開始瞄我一眼，沒講話
    就打我，那時他們兩人之間自己有講話，不曉得有講什麼，
    就開始推我．．他們看不順眼就打我．．他們兩人把我壓在
    地上，從背後拉，我趴在地上，轉頭看到他．．之前跟甲○○就認識．．他一來的時候我就認得出是甲○○，他應該也
    認識我！」「（審判長問：發生的時候，與被告二人有無對
    話？）沒有對話，只是互瞄，與被告只認識看過而已，他們
    講講話就過來打我，講什麼我沒有聽見，我不知他講話的用
    意」等語在卷，惟被告二人均堅詞否認強盜犯行，自警詢迄
    偵審中均辯稱，於九十四年七月九日晚上八時許，在基隆市
    ○○路五號前，誤以為告訴人是計程車司機，與告訴人丙○○為搭車事，發生口角而引起互毆，致將其手、臉部擦傷及
    案發後拾得地上金項鍊乙條之事實，當時被告甲○○與告訴
    人丙○○為搭車載客事而發生口角，告訴人當時舉止失控，
    無故以手猛推被告甲○○身體四下，而被告乙○○出面勸阻
    ，竟引起告訴人惱羞成怒，轉與乙○○互毆。惟乙○○體弱
    不敵告訴人體壯，致遭頭部受傷及衣服被址破，甲○○見狀
    阻擋告訴人之攻擊，亦遭手肘受傷，嗣雙方體力不支停止毆
    打，三人均坐在地上休息，被告二人直呼倒楣，只好分別離
    去，詎料被告乙○○於離開現場時，因見地上有金項鍊一條
    ，乃將之撿起，並於行近精一路時，將拾得金項鍊之情，告
    訴被告甲○○，而被告甲○○認該鍊子，可能係告訴人互毆
    拉址時所掉落之物，要乙○○將金項鍊交甲○○處理，以便
    立即追還告訴人，但因告訴人已不知去向，只好依告訴人之
    特徵，託現場同業計程車司機幫忙尋找，並經熱心司機丁○○帶往計程車司機聯誼會之國家新城，欲將金項鍊返還告訴
    人，惟因告訴人家中無人反應未果而還。
  2.經詳核上開告訴人指訴之案發經過始末及被告之辯解還原本
    件之案發之時間、地點為：當天晚間八時許公車站旁，為人
    們熙來攘往非常頻繁之公車候車站，附近並有基隆市警察局
    第一分局忠二路派出所治安機關，且案發當時告訴人有喝酒
    ，雙方有打架互毆情事為不爭之事實。對於本件案發之原因
    ，告訴人主張是故意搶劫與被告所辯誤以為告訴人是招呼攬
    客之計程車司機，為招攬計程車搭載言語誤會而發生互毆，
    金項鍊是互相鬥毆之後遺留現場為乙○○拾獲，交由甲○○
    保管目的要返還告訴人，雙方各執一詞。而告訴人丙○○對
    於究係被告何人以何種方式強搶其金項鍊，先則指稱似有人
    從背後拉其金項鍊，感覺有人從背後拉斷其金項鍊，我認為
    是搶劫，但不知道是何人？嗣於本院審理明確指認改稱，曾
    回頭看是被告甲○○強拉其金項鍊。而對於是否認識被告甲○○，於警詢時原陳稱，作案之歹徒有兩人，都不認識，有
    拾獲甲○○之身分證與健保卡等證件，並無與人有何仇恨或
    糾紛；惟嗣於原審改稱與被告甲○○曾因車禍撞其女兒事有
    發生糾紛，於本院另稱與被告主良祺互相認識，王曾因喝酒
    開車撞到我女兒。對於案發前雙方照面進而打架等過程，於
    警偵及原審均稱被告二人不發一語，兩人不發一語就動手打
    人；本院則稱被告當時好像有講話，不知道他們講些什麼話
    ，後來就過來打我。另對於曾否當過計程車司機，先則並未
    陳稱擔任過計程車司機；嗣於原審及本院則改稱曾擔任過計
    程車司機，但否認案發當時是計程車司機等前後不一致之指
    訴。且對於案發後到派出所報案之時間，案發後直接到忠二
    路派出所報案，嗣於本院則稱是當天晚間八點多報案，或稱
    不記得正確的時間云云，惟經核偵查卷所附告訴人丙○○第
    一次警詢筆錄，其第一次報案製作筆錄之時間為當天二十二
    時四分起至同日二十二時四分止，有該警詢筆錄可憑。
  3.綜上所述，本件案發地點是基隆市○區○○路五號前公車候
    車站通衢街道之公共場所，候車旅客及路過民眾往來頻繁，
    顯非郊區人跡罕至之偏僻處所，公車站附近又有警察治安機
    關，告訴人自承曾擔任過計程車司機，嗣於本院陳稱與被告
    甲○○因車禍糾紛已互相認識，當天被告二人並沒有攜帶兇
    器，有對他講話，但不知其講話的內容，就動手打人，打架
    過程都沒有向候車民眾呼救搶劫，且依卷證筆錄於案發後將
    近兩個小時，始向隔街近旁的派出所報案，自承酒測值○．
    六八，查酒測值於案發後兩小時猶高達○．六八毫升，就學
    理而言，案發時告訴人其酒測值應更高，顯見案發當時是否
    喝酒過量，造成其認知判斷能力降低，並影響於情緒之控制
    ，被告所辯誤以為告訴人是公車站牌附近招攬乘客之計程車
    司機，出言表示要招攬計程車返回國家新城，因兩人間以往
    之車禍糾紛，心生不滿，情緒衝動失控難以自制而發生互毆
    ，金項鍊遺留現場而拾獲等情，經核尚非無據。告訴人指稱
    與被告甲○○互不相識，遭被告二人施強暴行為而搶劫金項
    鍊是否屬實，已非無疑。
  (二)告訴人所立之贓物領據及金項鍊之照片是否足以證明係因被
    告施強暴行為而強行址斷，由被告中何人以何種方式址斷；
    路口監視器翻攝之照片，是否足以證明被告二人有強盜行為
   ：
  1.檢察官起訴證據雖以被害人丙○○之指訴及基隆市○○路十
    三號前監視器錄影翻攝照片，被告二人案發後逃逸之事實及
    被害人金項鍊照片遭強行扯斷的事實，證明被告二人有強盜
    被害人財物之事實。惟查：經詳視路口監視器翻攝之照片，
    僅看見有兩人在街上跑步之畫面，並無拍攝到被告二人如何
    毆打告訴人及從背後搶拉扯斷金項鍊的過程。而金項鍊之照
    片，雖足以證明金項鍊有斷毀變形之事實，惟經審酌偵查卷
    所附金項鍊照片，其中偵查卷第二十六頁之照片係告訴人於
    九十四年七月十七日領回金項鍊時所拍攝之照片，依照片顯
    示僅鬆弛，並未看見有顯著斷裂變形之情形，而同年八月三
    日告訴人在檢察官偵查中所拍攝之金項鍊照片五幀則有明顯
    斷裂現象（詳見偵查卷第八二、八三頁），則是否金項鍊被
    查獲領回之原狀，並未經人蓄意加工變形，亦有疑義。
  2.而金項鍊之贓物保管領據，固然足以證明系爭金項鍊是告訴
    人丙○○由告訴人以贓物名義立據領回。贓物雖是因財產權
    犯罪之被害客體，惟刑法上財產上之犯罪，有多種如竊盜、
    侵占、詐欺，恐嚇取財、搶奪、強盜或侵占遺失物等犯罪構
    成要件各不相同，不能僅憑被告持有贓物金項鍊為告訴人所
    領回，遽認係被告因強盜行為所不法取得，況本件告訴人究
    係被告何人以何種方式強搶其金項鍊，依告訴人指訴前後不
    一且有諸多瑕疵，已詳如前述，惟就案發地點為人群往來之
    公共場所，近旁有治安機關忠二路派出所，告訴人曾有喝酒
    於案發後酒測值猶高達○．六八，雙方曾互瞄繼而在現場打
    架互毆，由兩人變為三人徒手互毆，告訴人並未當場喊搶劫
    或向路人呼救，數分鐘後雙方停止互毆，各自分別坐在地上
    休息，事後均各自離去，告訴人在現場拾獲被告甲○○內有
    身分證、健保卡、金融卡等重要證件為雙方所不爭執之案發
    過程等情以觀，並無具體證據證明係被告因故意施強盜行為
    ，自背後強行扯斷而取得，依雙方當時打架互毆激烈之動作
    過程，系爭金項鍊因鬥毆而鬆脫掉落現場，亦有可能，顯難
    認係被告因施用強暴手段致使告訴人不能抗拒，而搶劫得手
    之強盜贓物，故贓物領據，金項鍊斷裂照片及路口監視器翻
    攝照片，尚難據為被告施強暴行為強行自告訴人背後拉斷金
    項鍊，成立強盜犯之論據。
  (三)被告甲○○所遺留在案發現場內有多種證件、金融卡之皮夾
    一只，是否足以證明被告二人有強盜行為：
    本件被告甲○○所有內有身分證、健保卡及金融卡、存摺等
    多種重要證件之皮夾一只，雖遺留在案發現場為告訴人拾獲
    ，公訴人提出為被告強盜犯行之證據清單，被告甲○○亦承
    認該皮夾及所附之證件均是其所有，惟辯稱係當天與告訴人
    因招攬計程車搭乘，與告訴人發生口角互毆後而掉落於現場
    。本件告訴人嗣後於原審並不否認與被告甲○○曾因車禍撞
    傷其女兒為賠償問題而發生糾紛，本院審理中更自承與被告
    甲○○應該互相有認識確曾為車禍草草和解等語，告訴人既
    與被告甲○○互相認識，又在案發現場拾獲被告甲○○的身
    分證、健保卡等證件，惟卻於是日案發後兩小時餘向忠二路
    派出所指稱被不認識之人所搶劫等情，是否有刻意隱瞞事實
    ，亦有可疑。本件事實並無具體證據證明被告二人於案發時
    ，僅對告訴人瞄一眼，不發一言即上前聯手毆打告訴人，繼
    而從背後強拉扯斷金項鍊以短暫之時間搶劫該金項鍊，已如
    前述，本件被告甲○○案發時是通緝待罪之身，被告二人均
    有前科，與告訴人丙○○又互相認識，豈敢在等車人潮，行
    人來往之公車站牌，對面又是警察局附近亦隨時有來回巡邏
    之警車來維護治安之鬧區，公然大膽對認識之人冒險行搶，
    且於案發當時被告甲○○認識之告訴人先前曾擔任計程車司
    機誤以為告訴人是在公車站牌招攬乘客之計程車司機，上前
    招呼計程車乘坐返回國家新城，告訴人因略有酒意，言語誤
    會繼而發生嚴重之肢體互毆衝突，兩人各別金項鍊或隨身攜
    帶之皮夾，因此雙方各自掉落案發現場，衡情所以概見，尚
    難遽以被告甲○○之皮夾遺留在案發現場證明被告二人有強
    盜犯行。
  (四)被告二人是否有共同意圖為自己不法所有之強盜意圖、犯罪
    動機，共同謀議犯罪之證據：
  1.檢察官雖以被告二人均有吸毒惡習需用錢購買毒品，共同意
    圖為自己不法之所有而起意搶劫告訴人之金項鍊，惟查，被
    告甲○○於案發時，在基隆市第一信用合作社所設立之帳戶
    內有存款十四萬七千一百元，九十四年七月十九日入監執行
    時，身上帶有現金五萬六千零十元之事實，有有限責任基隆
    第一信用合作社九十四年十一月四日基一信字第1069號函附
    之存摺帳卡明細表及臺灣基隆看守所九十四年十一月四日基
    所總字第0940003151B號函附之保管金分戶卡暨物品保管袋
    影本各一紙在卷可憑，查被告甲○○於基隆市第一信用合作
    社之存款，係被告甲○○向基隆市第一信用合作社貸款，基
    隆市第一信用合作社核貸後，於九十四年七月八日轉帳匯入
    二十五萬元，嗣被告甲○○於九十四年七月八日，提領十萬
    元，截至九十四年七月九日，上開帳戶尚有存款十四萬七千
    一百元，有前引基隆市第一信用合作社存摺帳卡明細表可參
    ，且被告甲○○於入監執行時，身上還帶有現金五萬六千零
    十元，雖其於原審審理時供稱，係因積欠朋友債務，且家裡
    需要用錢，方攜帶五萬六千零十元在身上等語（見九十四年
    十一月十六日審判筆錄第十五頁），足見被告甲○○於九十
    四年七月九日案發之時，並非毫無任何金錢可供購買毒品。
  2.按刑法上之強盜罪，係主觀上須具有意圖為自己或第三人不
    法之所有之強盜意圖，客觀上將他人所有或管理占有下之物
    ，施用暴力脅迫手段致使不能抗拒而取他人之物或使之交付
    為犯罪構成要件。而客觀上是否有被害財產權之移動，外觀
    顯而易見，但主觀上是否有不法所有之竊盜意圖，隱藏於行
    為者內心之中，固不易直接判定，惟不難從被害者與行為人
    之關係，行為人之素行、財產權移動之原因事實及案發後行
    為人處理所謂贓物之客觀態樣一一檢視詳審細究而判斷之。
    據告訴人陳稱案發當日其掛在脖子上的金項鍊，戴在裡面，
    外表上看不到（見本院審判筆錄第九頁），被告二人亦未持
    任何凶器，有任何強索財物之脅迫性言語，則告訴人之金項
    鍊既掛在一般人外觀無法看見之處，財物既無露白，如何會
    引起被告二人心生覬覦非份之財而萌生強盜其金項鍊之不法
    所有意圖？且告訴人之金項鍊係雙方打架互毆所掉落，客觀
    上亦非被告施任何強暴手段致使告訴人不能抗拒而交付，亦
    詳如前述。況被告甲○○辯稱與告訴人互毆，由乙○○拾得
    金項鍊之後，保管該金項鍊，並透過計程車聯誼會尋找告訴
    人，希望歸還該金項鍊，並曾搭乘證人丁○○之計程車到國
    家新城，欲返還系爭金項鍊，物歸原主，惟尋訪未遇告訴人
    等情，業據證人即計程車司機丁○○於原審及本院兩次交互
    詰問程序中證述明確，證人丁○○雖於原審對被告甲○○究
    係持有何物品，因何事持有該物品，有未詳盡之證述，惟在
    本院詰問程序中表示因情緒緊張而未講清楚，並證稱被告甲○○確搭乘計程車欲返還金項鍊予告訴人，查證人丁○○與
    被告並無親戚或僱傭關係，衡情當無甘冒偽證之重罪而故意
    為虛偽證言之理，其證言應可採信。況被告甲○○於九十四
    年七月十六日為警查獲時系爭金項鍊仍在其占有保管中，果
    被告二人急需籌錢購買毒品，事隔八日仍未銷贓變現而自曝
    犯罪證據，被告所辯隨身保管系爭金項鍊備返還予告訴人，
    應可採信。被告甲○○於被警查獲時，對警察人員謊稱金項
    鍊是其先人之遺物，雖有可議，惟被告甲○○當時係因毒品
    竊盜案經通緝中，為避免麻煩而虛構持有金項鍊之緣由亦在
    情理之列。按檢察官對於被告之犯罪事實，應提出證據並指
    出證明方法，刑事訴訟法第一百六十一條定有明文，本件公
    訴人對於被告二人究於何時何地因缺錢購買毒品吸用，而萌
    生不法所有之意圖，共謀強劫告訴人之金項鍊，遍查全案卷
    證，並無相關證據並指出證明方法，徒以被告甲○○持有告
    訴人之金項鍊而推測被告有不法所有之強盜意圖，尚非有據
    。
六、撤銷原審判決之理由：
  (一)按犯罪事實應依證據認定之，無證據不得認定犯罪事實，刑
    事訴訟法第一百五十四條第二項定有明文。是以，認定不利
    於被告之事實須依積極證據，苟積極證據不足為不利於被告
    事實之認定時，即應為有利於被告之認定（最高法院三十年
    台上字第八一六號判例意旨參看），如未能發現相當證據，
    或證據不足以證明，自不能以推測或擬制之方法，為裁判基
    礎（最高法院四十年台上字第八十六號判例意旨參看）。此
    所謂認定犯罪事實所憑之證據，雖不以直接證據為限，間接
    證據亦包括在內，然而無論直接或間接證據，其為訴訟上之
    證明，須於通常一般之人均不致有所懷疑，而得確信其為真
    實之程度者，始得據為有罪之認定（最高法院七十六年台上
    字第四九八六號判例意旨參看）。又告訴人之告訴係以使被
    告受刑事訴追為目的，難免故予誇大，是其陳述是否與事實
    相符，仍應調查其他證據以資審認；且必告訴人所述被害情
    形，無瑕疵可擊，且就其他方面調查，又與事實相符，始足
    據為有罪判決之基礎。（最高法院五十二年台上字第一三○○號判例、九十三年台上字第六○七七號判決、八十一年台
    上字第三五三九號判決參照）。
  (二)本件公訴人起訴所引用之證據均不足以證明被告甲○○、乙○○二人之犯行，此外復查無其他具體證據足資證明被告二
    人有何強盜之犯行。原審未予詳查，遽對被告二人論罪科刑
    ，容有未洽。被告甲○○、乙○○上訴否認犯罪，指摘原判
    決不當，為有理由，應由本院將原判決撤銷改判，改諭知被
    告甲○○、乙○○無罪之判決，以免冤抑。
七、適用之法律：刑事訴訟法第三百六十九條第一項前段、第三
    百六十四條、第三百零一條第一項。
本案經檢察官陳明光到庭執行職務。
中    華    民    國    95    年    4     月    11    日
                  刑事第五庭  審判長法  官  吳    敦
                                    法  官  陳 世 宗
                                    法  官  吳 啟 民
以上正本證明與原本無異。
檢察官如不服本判決，應於收受送達後十日內向本院提出上訴書
狀，其未敘述上訴之理由者並得於提起上訴後十日內向本院補提
理由書（均須按他造當事人之人數附繕本）。
                                    書記官  江 采 廷
中    華    民    國    95    年    4     月    12    日


司法院資訊處製作；財團法人民間司法改革基金會備份。
